臺灣士林地方法院民事裁定　九十一年度聲字第九七三號
　　聲　請　人　緯和有限公司
　　法定代理人　周淑慧
　　相　對　人　鑫晨企業有限公司
　　法定代理人　汪國壽
右當事人間聲請停止執行事件，本院裁定如左：
    主      文
聲請人供擔保新臺幣貳佰伍拾柒萬壹仟伍佰元後，本院九十一年度執字第一四三二九
號執行事件之強制執行程序，於臺灣臺北地方法院九十一年度訴字第四七四一號債務
人異議之訴事件（已裁定移轉本院審理確定）判決確定、和解或撤回起訴前應暫予停
止。
    理      由
一、按有回復原狀之聲請，或提起再審或異議之訴，或對於和解為繼續審判之請求，
    或提起宣告調解無效之訴、撤銷調解之訴，或對於許可強制執行之裁定提起抗告
    時，法院因必要情形，或依聲請定相當並確實之擔保，得為停止強制執行之裁定
    ，強制執行法第十八條第二項定有明文。
二、本件聲請意旨略以：聲請人與相對人即債權人間本院九十一年度執字第一四三二
    九號強制執行事件，因債權人據以聲請強制執行之執行名義成立後，有消滅或妨
    礙債權人請求之事由發生，聲請人已依強制執行法第十四條第一項之規定向臺灣
    臺北地方法院提起債務人異議之訴（臺灣臺北地方法院九十一年度訴字第四七四
    一號），且經裁定移送本院管轄確定，爰依強制執行第十八條第二項之規定，請
    准命聲請人提供相當之擔保，於上開債務人異議之訴事件終結前，停止本院九十
    一年度執字第一四三二九號強制執行事件之執行程序等語。
三、經查：聲請人主張其業依強制執行第十四條第一項之規定，向臺灣臺北地方法院
    提起債務人異議之訴，並分案九十一年度訴字第四七四一號民事事件，且經裁定
    移送本院審理，業於九十一年十七確定等情，有起訴狀影本（由臺灣臺北地方法
    院於九十一年八月二十八日收狀）、臺灣臺北地方法院九十一年度訴字第四七四
    一號移轉管轄裁定影本附卷可稽，且經本院向臺灣臺北地方法院查詢確認無誤，
    按移送訴訟之裁定確定時，受移送之法院受其羈束，視為該訴訟自始繫屬於受移
    送之法院，民事訴訟法第三十條第一項、第三十一條第一項著有明文。系爭債務
    人異議之訴全部卷宗雖尚未移送本院分案處理，惟該案件既經裁定移送本院管轄
    確定，依前開法條意旨，自應認已有訴訟之繫屬，本院依聲請人所提前開書證，
    並調取本院九十一年度執字第一四三二九號執行卷宗審究後，認本件聲請為有理
    由，爰酌定如主文所示之擔保金額予以准許。
四、依強制執行法第十八條第二項裁定如主文。
中　　　華　　　民　　　國　　九十一　　年　　　十　　　月　　 十八　　 日
                                   臺灣士林地方法院民事第二庭
~B法　　　官　王怡雯
右為正本係照原本作成。
本裁定不得抗告。
中　　　華　　　民　　　國　　九十一　　年　　　十　　　月　　二十二　　日
~B法院書記官　丁梅芬
